臺灣臺中地方法院刑事判決
111年度勞安簡上字第1號
上  訴  人  
即  被  告  白雄棧


上列上訴人即被告因違反職業安全衛生法案件，不服本院沙鹿簡
易庭111年度沙勞安簡字第1號中華民國111年6月24日第一審簡易
判決（臺灣臺中地方檢察署檢察官聲請簡易判決處刑書案號：11
1年度偵字第16388號），提起上訴，本院管轄之第二審合議庭，
判決如下：
    主  文
上訴駁回。
白雄棧緩刑2年。
    犯罪事實及理由
一、審理範圍：
　　本件上訴人即被告白雄棧（下稱被告）僅對量刑部分提起上
    訴（見本院勞安簡上卷第47頁），故本院以經原審認定如下
    之犯罪事實及論罪為基礎，僅就原審判決量刑是否合法、妥
    適予以審理，至原審所認定之犯罪事實、所犯罪名等，均不
    在本件之審判範圍，合先敘明。
二、本案據以審查量刑妥適與否之原審所認定之犯罪事實、所犯
    罪名：
　㈠犯罪事實：白雄棧係設於彰化縣○○市○○路0段000巷0號之豐棧
    堆高機行負責人，為蕭天成之雇主。白雄棧明知蕭天成未經
    荷重1公噸以上之堆高機特殊安全衛生教育訓練合格，竟指
    派蕭天成於民國110年5月7日13時40分許，在臺中市○○區○○
    路0段000巷00○0號盛復工業股份有限公司(下稱盛復公司)大
    肚廠內，操作豐棧堆高機行所有荷重4.5公噸之堆高機，進
    行貨櫃鋁條卸貨作業，且未使駕駛上開堆高機之蕭天成於離
    開位置時，將原動機熄火、制動，其載運之貨物亦未保持穩
    固狀態，違反職業安全衛生法第6條第1項第1款、第5款之規
    定，致使蕭天成於離開座位，在貨櫃門處手持金屬棒將導輪
    推置鋁條堆疊下方時，上開堆高機未確實制動而滑動或導輪
    之推置未確實，導致堆高機載運之鋁條未能保持穩固狀態而
    落下，造成蕭天成遭壓擊，經送醫後仍因頭部外傷、中樞神
    經損傷，於同日14時46分不治死亡，而發生職業安全衛生法
    第37條第2項第1款之死亡災害。
　㈡罪名：職業安全衛生法第40條第1項之違反應有防止危害安全
    衛生設備及措施規定，致生死亡之職業災害罪。
三、上訴理由之論斷：　　
　㈠被告上訴意旨略以：原審判決後，業與告訴人蕭天誌達成和
    解，和解金也給付完畢，請求從輕量刑並給予緩刑等語。
　㈡按量刑輕重，係屬事實審法院得依職權自由裁量之事項，苟
    已斟酌刑法第57條各款所列情狀而未逾越法定刑度，不得遽
    指為違法。又在同一犯罪事實與情節，如別無其他加重或減
    輕之原因，下級審法院量定之刑，亦無過重或失輕之不當情
    形，則上級審法院對下級審法院之職權行使，原則上應予尊
    重（最高法院72年台上字第6696號判例、85年度台上字第24
     46號判決意旨參照）。經查，原審認被告係犯職業安全衛
    生法第40條第1項之罪，並量處有期徒刑2月，如易科罰金，
    以新臺幣1千元折算1日之刑度，原審據以認定被告犯上開罪
    名之證據及理由業已敘明綦詳，復經本院審酌全案情節，認
    原審認事用法並無不當，量刑亦甚妥適而無違法之處，自應
    予維持。是被告提起本件上訴請求從輕量刑，難謂有理由，
    其上訴應予駁回。
　㈢又被告未曾受有期徒刑以上刑之宣告，有臺灣高等法院被告
    前案紀錄表1 紙在卷可稽（見本院勞安簡上卷第35頁），茲
    其已與告訴人達成和解，賠償金並已給付完畢，有本院111
    年勞訴字第35號和解筆錄及台中銀行國內匯款申請書回條在
    卷可查（見本院勞安簡上卷第11-15頁），告訴人並於和解
    筆錄中陳明同意給予被告緩刑自新之機會，考量被告犯後坦
    認犯行，並積極與告訴人達成和解，賠償其損失，應具有悔
    意，茲念其一時失慮，致罹刑典，經此偵、審教訓後，應知
    所警惕，信無再犯之虞，是本院認所宣告之刑以暫不執行為
    適當，爰依刑法第74條第1 項第1 款之規定，併予諭知緩刑
    2 年，以啟自新。
據上論斷，應依刑事訴訟法第455  條之1 第1 項、第3  項、第
373 條、第368 條、第364 條，判決如主文。 
本案經檢察官李基彰聲請簡易判決處刑，檢察官王淑月到庭執行
職務。　
中　　華　　民　　國　　111 　年　　8 　　月　　30　　日
                  刑事第十七庭  審判長法  官  李宜璇
　　　　　　　　　                    法  官  孫藝娜
　　　　　　　　　                    法  官  吳欣哲
以上正本證明與原本無異。
不得上訴。
中　　華　　民　　國　　111 　年　　8 　　月　　31　　日
                                       書記官  張雅如